【裁判字號】    98,易,448
【裁判日期】    980929
【裁判案由】    竊盜
【裁判全文】
臺灣基隆地方法院刑事判決               98年度易字第448號
公  訴  人  臺灣基隆地方法院檢察署檢察官
被      告  乙○○
                    另案於臺灣基隆監獄執行中
上列被告因竊盜案件，經檢察官提起公訴（98年度偵字第1025、
3135號），被告於本院行準備程序時就被訴事實為有罪之陳述，
經聽取當事人意見後，裁定進行簡式審判程序，判決如下：
    主  文
乙○○共同竊盜，累犯，處有期徒刑月；又攜帶兇器竊盜，累
犯，處有期徒刑柒月。扣案之鐵剪、美工刀各壹支，均沒收；又
攜帶兇器竊盜，累犯，處有期徒刑柒月。扣案之鐵剪、美工刀各
壹支，均沒收。應執行有期徒刑玖月。扣案之鐵剪、美工刀各壹
支均沒收。
    事  實
一、乙○○曾於民國92年間，因違反毒品危害防制條例案件，經
    本院以92年度訴字第550號判處有期徒刑8月確定；再於93年
    間，因違反毒品危害防制條例案件，經本院以93年度訴字第
    367號判處有期徒刑10月確定，上開各罪經接續執行，於94
    年10月15日假釋期滿執行完畢。又於95年間，因詐欺案件，
    經本院以95年度易字第413號判處有期徒刑4月確定，與其另
    犯之施用毒品案件（經本院以96年度訴字第4號判處有期徒
    刑10月確定）合併定應執行刑為有期徒刑1年1月，後經減刑
    為有期徒刑6月又15日，入監執行至97年5月15日因縮短刑期
    假釋出獄，後又經撤銷假釋，入監執行殘刑，迄98年3月10
    日縮刑期滿執行完畢。
二、詎乙○○猶不知悔改，先後為下列竊盜犯行：
  (1)97年9月23日17時53分許，與某不詳姓名之成年男子共同基
    於意圖為自己不法所有之犯意聯絡，由乙○○騎乘車號LDN-
    810號機車（該機車係王年桶所有，王年桶交由乙○○之父
    陳勝欽使用），搭載該不詳姓名之成年男子，至基隆市○○
    區○○街281巷66號前，以不詳方式竊取丁○○所有之車號
    LDX-521號機車，得手後，2人再分騎上開2部機車離去。嗣
    因丁○○報警處理，經警調閱監視器畫面而循線查獲。
  (2)98年5月25日21時許，意圖為自己不法所有，攜帶客觀上足
    供兇器使用之鐵剪、美工刀各1支，至基隆市○○區○○街3
    號倉庫前，以上開鐵剪、美工刀竊取戊○○所有置放在該處
    之電纜線，得手後予以變賣，得款新臺幣（下同）4千餘元
    。
  (3)98年6月1日21時許（起訴書誤載為98年6月2日），意圖為自
    己不法所有，攜帶客觀上足供兇器使用之鐵剪、美工刀各1
    支，至基隆市○○區○○街3號倉庫前，以同上手法竊取戊○○所有置放在該處之電纜線，得手後予以變賣，得款5千
    餘元。嗣因另犯毒品案件遭通緝，為警緝獲時，乙○○於上
    開竊取戊○○電纜線犯行被發覺前，主動向員警林志祥供出
    前揭犯行，並帶同員警至上開竊盜地點查證，而自首接受裁
    判，始悉上情，並扣得其所有、供犯罪用之鐵剪、美工刀各
    1支。
三、案經基隆市警察局第四分局報告臺灣基隆地方法院檢察署檢
    察官偵查起訴。
    理  由
一、上開犯罪事實，業據被告乙○○於本院審理時坦承不諱，核
    與證人丁○○、戊○○、王玉蘭、陳勝欽警、偵詢中之證述
    ，證人戊○○於本院審理時之證述均相符，復有車籍查詢-
    基本資料詳細畫面（98年度偵字第102 5號卷第24頁)、失車
    完整鍵個別查詢作業、監視器翻拍照片12張（同上卷第25、
    27-32頁）、搜索扣押筆錄、竊取電纜線地點及行竊工具照
    片4張、扣押物品清單（98年度偵字第3135號卷第11-14頁、
    16-17頁、27頁）、基隆市警察局指揮中心受理110報案紀錄
    單（本院卷第53頁）等在卷可佐，並有被告所有持以竊取電
    纜線用之鐵剪及美工刀各1支扣案可資佐證，本件罪證明確
    ，被告犯行洵堪認定，自應依法論科。
二、按刑法321條第1項第3款之攜帶兇器竊盜罪，係以行為人攜
    帶兇器為其加重要件，此所謂兇器，其種類並無限制，凡客
    觀上足以對人之生命、身體安全構成威脅，具有危險性之兇
    器均屬之，且祇須行竊時攜帶此種具危險性之兇器為已足，
    並不以攜帶之初有行兇之意圖為必要（最高法院79年臺上字
    第5253號判例意旨參照）。本件被告於竊盜電纜線時，攜帶
    鐵剪及美工刀1支行竊，用以剪斷或切斷電纜線，惟如以之
    攻擊人之身體，必將致人之身體受傷，於客觀上確足對人之
    生命、身體、安全構成威脅，為具有危險性之兇器無誤。是
    核被告乙○○如犯罪事實二(1)所為，係犯刑法第320條第1項
    竊盜罪；犯罪事實二(2)、(3)所為，均係犯同法第321條第1項
    第3款之攜帶兇器加重竊盜罪。被告就犯罪事實二(1)竊取機
    車犯行，與真實姓名年籍不詳之成年男子間，有犯意聯絡及
    行為分擔，為共同正犯。被告有如犯罪事實欄所示刑案之執
    行情形，此有台灣高等法院被告全國前案紀錄表在卷可按，
    其受有期徒刑之執行完畢後，5年內再犯本案有期徒刑以上
    之罪，為累犯，應依刑法第47條第1項之規定加重其刑。被
    告在其竊取戊○○電纜線（犯罪事實二(2)、(3)部分）即犯罪
    未經發覺前，主動向警方自首而接受裁判，業據證人即員警
    丙○○、林志祥於本院證述明確，本院衡量其自首此部分犯
    罪，顯有悛悔之意，且減少司法資源之浪費，就此部分爰依
    刑法第62條前段規定減輕其刑。被告所犯如犯罪事實二(2)、
    (3)之竊盜犯行，其刑有加重減輕事由，應先加後減輕之。被
    告所為上開3次竊盜犯行，時間不同，犯意各別，行為互異
    ，應分論併罰。爰審酌被告之智識、犯案之動機、背景，正
    值壯年卻不思以正當方式獲取財物，法治觀念偏差，併其犯
    罪手法、所得財物價值以及犯後坦承之態度等一切情狀，分
    別量處如主文所示之刑，並定其應執行之刑，以示懲儆。另
    扣案之鐵剪及美工刀各1支，係被告所有供竊取電纜線所用
    之物，爰依刑法第38條第1項第2款之規定，宣告沒收。
據上論斷，應依刑事訴訟法第273條之1第1項、第299條第1項前
段，刑法第28條、第320條第1項、第321條第1項第3款、第47條
第1項、第62條前段、第51條第5款、第38條第1項第2款，判決如
主文。
本案經檢察官己○○、甲○○到庭執行職務。
中    華    民    國    98    年    9     月    29    日
                  刑事第三庭法    官  陳姵君
以上正本證明與原本無異。
如不服本判決應於收受送達後10日內向本院提出上訴書狀，並應
敘述具體理由；其未敘述上訴理由者，應於上訴期間屆滿後20日
內向本院補提理由書 (均須按他造當事人之人數附繕本)「切勿
逕送上級法院」。
中    華    民    國    98    年    9     月    29    日
                            書 記 官  王佩珠
附錄：
中華民國刑法第320條第1項
意圖為自己或第三人不法之所有，而竊取他人之動產者，為竊盜
罪，處5年以下有期徒刑、拘役或5百元以下罰金。
中華民國刑法第321條第1項第3款
犯竊盜罪而有左列情形之一者，處6月以上、5年以下有期徒刑：
三、攜帶兇器而犯之者。


司法院資訊處製作；財團法人民間司法改革基金會備份。
